【裁判字號】    90,易,2546
【裁判日期】    900827
【裁判案由】    傷害
【裁判全文】
台灣台中地方法院刑事判決                          九十年度易字第二五四六號
    公  訴  人  臺灣台中地方法院檢察署檢察官
    被      告  甲○○
右列被告因傷害案件，經檢察官提起公訴（九十年度調偵字第一八五號），本院判決
如左：
    主  文
甲○○傷害人之身體，處拘役伍日，如易科罰金，以佰元折算壹日，緩刑貳年。
    事  實
一、甲○○因懷疑乙○○唆使甲○○之女兒翁婉儀離家出走，遂基於普通傷害之犯意
    ，於民國（下同）八十九年一月五日上午八時十分許，至臺中市南屯區○○○○
    路二十六之一號益達加油站，以徒手推打乙○○頭部，並以手抓乙○○的臉，致
    乙○○受有臉部前額一Ｘ零點三公分、右眼下方二Ｘ零點三公分、右頰一點五Ｘ
    零點三公分及一Ｘ零點三公分抓傷之傷害。
二、案經乙○○訴由臺中市警察局第四分局報請臺灣臺中地方法院檢察署檢察官偵查
    起訴。
    理  由
一、訊據被告甲○○對於右揭時地有與乙○○打架之事並不否認，惟辯稱：是乙○○
    先推我，我腳前曾受傷站不穩（被告當庭出示右腳前因車禍所受傷勢，法官當庭
    勘查被告右腳膝蓋處有明顯變形），我便抓她的手，她以為我要打她，她抓我頭
    髮，二人就互相拉扯；是兩個人互相打架云云。惟查，被告右揭時地出手抓傷乙
    ○○身體之犯行，業據被告於警訊坦承在卷，於本院亦不否認有打架之事，復據
    告訴人乙○○指述，且告訴人乙○○確受有臉部前額一Ｘ零點三公分、右眼下方
    二Ｘ零點三公分、右頰一點五Ｘ零點三公分及一Ｘ零點三公分抓傷之傷害，亦有
    臺中市澄清綜合醫院診斷證明書一紙在卷可稽，事証明確，被告右揭傷害犯行堪
    予認定。
二、核被告甲○○所為，係犯刑法第二百七十七條第一項之傷害罪。爰審酌被告甲○
    ○無不良前科，素行良好，本件起因於被告女兒翁婉儀曾離家出走，經被告發現
    係乙○○唆使，且乙○○帶被告女兒翁婉儀喝酒學壞，致與乙○○發生口角衝突
    ，繼之出手打架，其徒手抓傷正值年輕力壯之乙○○，又乙○○所受傷勢集中臉
    部，均係皮肉外傷，傷勢甚微，被告年長告訴人二十歲，對子侄輩未思理性溝通
    ，竟以暴力加諸他人身體，絕非可取，惟念其因護女心切，情緒激動下始衝動為
    之，其情堪憫，犯行足堪憫恕，又其犯後多次表明和解意願並與告訴人商談和解
    ，惟因家中經濟困難，復因曾受車禍肢體受傷，亦經被告當庭出示傷勢，告訴人
    要求至少要新台幣五萬元賠償，其金額非能力負擔，致和解無由達成等一切情狀
    ，量處如主文所示之刑，並諭知易科罰金之折算標準。末查，被告未曾受有期徒
    刑以上刑之宣告，有臺灣臺中地方法院檢察署刑案資料查註紀錄表在卷可按，被
    告犯後深具悔意，其經此教訓，當知警惕而無再犯之虞，本院綜核各情，所宣告
    之刑，認以暫不執行為適當，併予宣告緩刑，以啟自新。
三、又按行為後法律有變更者，適用裁判時之法律。但裁判前之法律有利於行為人者
    ，適用最有利於行為人之法律，刑法第二條第一項定有明文；查刑法業經修正，
    並經總統於九十年一月十日公布施行，於同年月十二日生效，被告所犯上開罪行
    ，依修正前刑法第四十一條之規定：「犯最重本刑為三年以下有期徒刑以下之刑
    之罪，而受六月以下有期徒刑或拘役之宣告，因身體、教育、職業、家庭之關係
    或其他正當事由，執行顯有困難者，得以一元以上三元以下折算一日，易科罰金
    。」而依修正後刑法第四十一條第一項前段規定：「犯最重本刑為五年以下有期
    徒刑以下之刑之罪，而受六個月以下有期徒刑或拘役之宣告，因身體、教育、職
    業、家庭之關係或其他正當事由，執行顯有困難者，得以一元以上三元以下折算
    一日，易科罰金。」是被告本件犯行經本院為六月以下有期徒刑、拘役之宣告，
    比較新舊法之適用結果，以新法之適用結果較舊法有利於行為人，依刑法第二條
    第一項之規定，就被告本件宣告刑，依修正後刑法第四十一條第一項前段之規定
    ，並諭知易科罰金之折算標準，附此敘明。
據上論斷，應依刑事訴訟法第二百九十九條第一項前段，刑法第二百七十七條第一項
、第二條第一項前段、修正後刑法第四十一條第一項前段、刑法第七十四條第一款，
罰金罰鍰提高標準條例第一條前段、第二條，判決如主文。
中      華      民      國    九十      年      八      月    二十七    日
                                        臺灣臺中地方法院刑事第一庭
                                            法  官    黃  家  慧
右正本證明與原本無異。
如不服本判決，應於送達後十日內向本院提出上訴狀(須附繕本)，上訴於台灣高等
法院台中分院。
                                            書記官
中      華  民      國    九十      年      八      月    二十八    日
附錄論罪科刑法條
刑法第二百七十七條第一項：
傷害人之身體或健康者，處三年以下有期徒刑、拘役或一千元以下罰金。


司法院資訊處製作；財團法人民間司法改革基金會備份。
